【裁判字號】    99,訴,896
【裁判日期】    991130
【裁判案由】    毒品危害防制條例
【裁判全文】
臺灣基隆地方法院刑事判決               99年度訴字第896號
公  訴  人  臺灣基隆地方法院檢察署檢察官
被      告  陳廷文
上列被告因違反毒品危害防制條例案件，經檢察官提起公訴（99
年度毒偵字第577 號、第1150號），被告就被訴事實為有罪之陳
述，本院合議庭裁定由受命法官獨任進行審判，經改依簡式審判
程序審理後判決如下：
    主  文
陳廷文施用第一級毒品，處有期徒刑陸月，如易科罰金，以新臺
幣壹仟元折算壹日；又施用第一級毒品，處有期徒刑陸月，如易
科罰金，以新臺幣壹仟元折算壹日。應執行有期徒刑捌月，如易
科罰金，以新臺幣壹仟元折算壹日。緩刑年。
    事  實
一、陳廷文前因施用第一級毒品案件，經本院裁定送觀察、勒戒
    後，認無繼續施用毒品之傾向，於民國98年1 月15日執行完
    畢釋放，並由臺灣基隆地方法院檢察署檢察官以97年度毒偵
    字第2161號、第2422號為不起訴處分確定。詎其仍未戒除毒
    癮，於上開觀察勒戒執行完畢釋放後之5 年內，復各基於施
    用第一級毒品海洛因之犯意，先後於99年1 月7 日下午2 時
    及同年6 月3 日下午1 、2 時許，分別在基隆市百福社區裡
    之友人車上及基隆市○○街26-2號3 樓，各以香菸點燃及針
    筒注射方式，施用第一級毒品海洛因各1 次。嗣其先於99年
    1 月7 日下午3 時45分許，騎乘機車行經基隆市○○路158
    號前，因形跡可疑，為警攔檢盤查；後於99年6 月4 日下午
    5 時30分許，在基隆市○○路68號，因警執行搜索勤務，而
    分別查獲，且經警徵得其同意採尿液送驗，結果均呈嗎啡之
    陽性反應後，始悉上情。
二、案經基隆市警察局第一分局、第三分局報告臺灣基隆地方法
    院檢察署檢察官偵查後起訴。
    理  由
壹、程序事項：
    本件被告陳廷文所犯者非為死刑、無期徒刑、最輕本刑為3
    年以上有期徒刑之罪或高等法院管轄第一審案件，其於準備
    程序進行中，先就被訴事實為有罪之陳述，經告知其簡式審
    判程序之旨，並聽取公訴人、被告之意見後，本院業已依刑
    事訴訟法第273 條之1 第1 項之規定，裁定由受命法官獨任
    以簡式審判程序進行本案之審理。
貳、實體事項：
一、上開事實，業據被告於檢察官偵訊及本院審理時坦承在卷，
    且其先後2 次為警查獲時所採集之尿液送驗後，結果均呈嗎
    啡之陽性反應，有台灣檢驗科技股份有限公司、台灣尖端先
    進生技醫藥股份有限公司濫用藥物檢驗報告、列管毒品人口
    尿液檢體採集送驗紀錄表及基隆市警察局第一分局偵辦毒品
    案件尿液檢體對照表各1 紙附卷可稽，被告之自白核與事實
    相符，可以採信。又被告前因施用第一級毒品案件，經本院
    裁定送觀察、勒戒後，認無繼續施用毒品之傾向，於98年1
    月15日執行完畢釋放等情，有臺灣高等法院被告前案紀錄表
    在卷可憑。綜上，本案事證明確，被告於觀察勒戒執行完畢
    釋放後之5 年內，再犯施用第一級毒品之犯行洵堪認定，應
    依法論科。
二、查海洛因係毒品危害防制條例第2 條第2 項第1 款所定之第
    一級毒品，被告先後2 次施用第一級毒品海洛因之行為，核
    均係犯毒品危害防制條例第10條第1 項之施用第一級毒品罪
    。被告因施用而持有第一級毒品海洛因之低度行為，應為施
    用第一級毒品之高度行為所吸收，不另論罪。被告上開所犯
    2 罪，犯意各別，行為不同，應予分論併罰。爰審酌其犯罪
    之動機、曾有施用毒品之前科仍不知戒除，惟犯罪後坦承犯
    行，且所犯施用毒品犯行乃戕害自己身心健康，並未危及他
    人等一切情狀，分別量處如主文所示之刑及諭知易科罰金之
    折算標準，並定其應執行之刑及諭知易科罰金之折算標準。
    末查，被告前因收受贓物案件，經臺灣高等法院以87年度上
    訴字第1141號判決判處有期徒刑6 月確定，於88年1 月12日
    易罰金執行完畢後，迄本案審理終結時，未曾因故意犯罪受
    有期徒刑以上刑之宣告，有臺灣高等法院被告前案紀錄表在
    卷可憑，本院審酌被告自99年7 月26日起至行政院衛生署草
    屯療養院長期居住性治療社區（茄荖山莊）接受治療，嗣本
    院99年11月18日以電話詢問被告治療情形，被告主治醫師陳
    奇硯醫師表示，被告配合該院治療，目前狀況正常，但被告
    剛開始進行療程，要過半年才能得知療效如何，有行政院衛
    生署草屯療養院診斷證明書及本院公務電話紀錄各1 紙在卷
    可參，衡諸戒毒不易，被告既決心戒毒，且已進行一段時間
    之治療，為支持被告戒除毒癮，本院因認上開被告受宣告應
    執行之刑，以暫不執行為適當，爰併予宣告緩刑3 年，以勵
    自新。
據上論斷，應依刑事訴訟法第273 條之1 第1 項、第299 條第1
項前段，毒品危害防制條例第10條第1 項、第23條第2 項，刑法
第11條前段、第41條第1 項前段、第51條第5 款、第74條第1 項
第2 款，判決如主文。
本案經檢察官李辛茹到庭執行職務。
中    華    民    國    99    年    11    月    30    日
                  刑事第二庭法  官  劉桂金
以上正本證明與原本無異。
如不服本判決應於收受送達後10日內向本院提出上訴書狀，並應
敘述具體理由；其未敘述上訴理由者，應於上訴期間屆滿後20日
內向本院補提理由書(均須按他造當事人之人數附繕本)「切勿逕
送上級法院」。
中    華    民    國    99    年    11    月    30    日
                            書記官  劉如純
附錄本案論罪法條：
毒品危害防制條例第10條
施用第一級毒品者，處6 月以上5 年以下有期徒刑。

司法院資訊處製作；財團法人民間司法改革基金會備份。
